臺灣高雄地方法院刑事判決　　　　　　　　　　　　九十三年度訴字第二四四一號
　　公　訴　人　臺灣高雄地方法院檢察署檢察官
　　被　　　告　乙○○
右列被告因違反毒品危害防制條例案件，經檢察官提起公訴（九十三年度毒偵字第四
二一一號），本院準備程序進行中，因被告就被訴事實為有罪之陳述，經告知簡式審
判程序意旨，並聽取公訴人及被告之意見後，本院合議庭裁定由受命法官獨任依簡式
審判程序審理，判決如左：
    主  文
乙○○連續施用第一級毒品，累犯，處有期徒刑拾月。扣案之海洛因伍拾壹包（合計
淨重陸點捌參公克）、針筒壹支、均沒收銷燬，止血帶壹條沒收。
    事  實
一、乙○○前於八十九年間，先後二次因施用毒品案件，經本院以八十九年度毒聲字
    第四八七三號、六七八二號裁定送觀察、勒戒後，均認無繼續施用毒品傾向，而
    由臺灣高雄地方法院檢察署檢察官以八十九年度毒偵緝字第二四五號、八十九年
    度毒偵字第五二六五號不起訴處分確定。嗣乙○○又因施用毒品案件，經本院以
    九十年度毒聲字第四Ｏ二號裁定令入戒治處所強制戒治，於九十年十一月二十六
    日因停止強制戒治付保護管束而釋放，並於九十一年四月十六日保護管束期滿執
    行完畢，並經本院以九十年度訴字第七九九號判決分別判處有期徒刑六月及三月
    ，如易科罰金以三百元折算一日，應執行有期徒刑七月，如易科罰金以三百元折
    算一日確定，於九十一年四月三十日易科罰金執行完畢。詎乙○○仍不知戒絕毒
    癮，於強制執行完畢釋放後五年內，復基於施用第一級毒品海洛因之概括犯意，
    自九十三年四月間某日起至同年八月二十三日二十二時二十分回溯二十四小時內
    某時止，在屏東縣萬丹鄉○○路二九二巷五號住處，以將第一級毒品海洛因置於
    注射針筒摻入清水混合後，注射身體之方式，約一天施用一、二次，連續施用第
    一級毒品海洛因多次。嗣(1)於同年七月三十日十一時三十分許，為警在高雄縣大
    寮鄉會社村南雄代天府廟前查獲，並扣得海洛因五十一包（合計淨重六點八三公
    克，空包裝重九點九八公克）；(2)於同年八月二十三日二十二時二十分許，在高
    雄縣大寮鄉○○村○○路一之一號前空屋內，經其同意執行搜索後，扣得案外人
    林靜暐所有之海洛因二十二包、殘留第一級毒品海洛因之針筒三支（其中一支為
    乙○○所有）、不明粉末一包、甲基安非他命一包、吸管一支、新臺幣（下同）
    五百元及乙○○所有供施用第一級毒品海洛因所用之止血帶一條等物。
二、案經高雄縣政府警察局林園分局報請臺灣高雄地方法院檢察署檢察官偵查起訴。
    理  由
一、按本件被告乙○○所犯係死刑、無期徒刑、最輕本刑為三年以上有期徒刑以外之
    罪，其於準備程序就前揭被訴事實為有罪之陳述，經受命法官告知簡式審判程序
    之旨，並聽取其與公訴人之意見後，本院認無不得或不宜改依簡式審判程序進行
    之處，爰依刑事訴訟法第二百七十三條之一第一項、第二百八十四條之一，裁定
    本件由受命法官獨任進行簡式審判程序，合先敘明。
二、訊據被告乙○○對於右揭時、地，連續以上述方式施用第一級毒品海洛因多次之
    事實坦承不諱，且查：
  (一)被告於九十三年七月三十日十一時三十分許及同年八月二十三日二十二時二十分
    許，為警查獲時所採集之尿液，經送驗結果，確均呈嗎啡陽性反應，此有高雄縣
    政府衛生局九十三年八月十一日日九三煙檢字第一六五九號煙毒尿液檢驗成績書
    、高雄市立凱旋醫院九十三年九月十三日編號00000000號濫用藥物尿液
    檢驗報告各一紙、尿液採證代號與真實姓名對照表二份附卷可稽。是被告之自白
    顯與事實相符，堪予採信。
  (二)此外，被告於九十三年七月三十日為警查獲時扣案之海洛因五十一包，經送請法
    務部調查局鑑定結果，送驗白粉五十一包均含毒品海洛因成分，合計淨重六點八
    三公克，空包裝重九點九八公克，此有法務部調查局九十三年九月七日調科壹字
    第二二ＯＯ一七九五五號鑑定通知書一紙在卷可憑。而被告於九十三年八月二十
    三日為警查獲時扣得之注射針筒三支，業經被告於本院審理時供承其中一支為其
    所有，且前開三支針筒，經檢驗均呈海洛因陽性反應，有高雄醫學大學附設中和
    紀念醫院九十四年二月十五日編號九四Ｏ二─六二號檢驗報告一份附卷可參，該
    三支針筒固然無法分辨何支針筒為其所有供注射海洛因所用，但三支針筒既均呈
    海洛因陽性反應，則不論其中何支針筒為被告所有及使用，益見被告有於前揭犯
    罪時間施用第一級毒品海洛因之行為。
  (三)被告前於八十九年間，先後二次因施用毒品案件，經本院以八十九年度毒聲字第
    四八七三號、六七八二號裁定送觀察、勒戒後，均認無繼續施用毒品傾向，而由
    臺灣高雄地方法院檢察署檢察官以八十九年度毒偵緝字第二四五號、八十九年度
    毒偵字第五二六五號不起訴處分確定。嗣乙○○又因施用毒品案件，經本院以九
    十年度毒聲字第四Ｏ二號裁定令入戒治處所強制戒治，於九十年十一月二十六日
    因停止強制戒治付保護管束而釋放，並於九十一年四月十六日保護管束期滿執行
    完畢之事實，有臺灣高等法院被告全國前案紀錄表及臺灣高等法院被告施用毒品
    記錄表各一紙在卷可按。
  (四)是被告於強制戒治執行完畢後，五年內再犯本件施用毒品罪之事實，堪予認定。
    事證明確，應依法論科。
三、按海洛因係毒品危害防制條例第二條第二項第一款所明定之第一級毒品，不得施
    用、持有。核被告乙○○施用第一級毒品海洛因之行為，係犯毒品危害防制條例
    第十條第一項之施用第一級毒品海洛因罪。其施用第一級毒品海洛因前後持有海
    洛因之低度行為，為施用之高度行為所吸收，不另論罪。其先後多次施用第一級
    毒品海洛因之犯行，均時間緊接，方法相同，觸犯構成要件相同之罪名，顯係基
    於概括犯意為之，為連續犯，應依刑法第五十六條之規定論以一罪，並加重其刑
    。另本件起訴書於起訴事實雖僅記載被告自九十三年六月中旬起至同年七月二十
    九日止，連續施用第一級毒品海洛因之犯行，然檢察官就犯罪事實一部起訴者，
    其效力及於全部，被告其餘數次施用海洛因之犯行，與前揭業經起訴有罪部分，
    時間緊接且犯罪構成要件相同，顯係基於概括犯意而為之，有連續犯裁判上一罪
    關係，本院自得併予審理，併此敘明。被告前因施用毒品案件，經本院以九十年
    度訴字第七九九號判決分別判處有期徒刑六月及三月，如易科罰金以三百元折算
    一日，應執行有期徒刑七月，如易科罰金以三百元折算一日確定，於九十一年四
    月三十日易科罰金執行完畢，此有臺灣高等法院被告全國前案記錄表一份在卷可
    稽，其前受有期徒刑之執行完畢後，五年內再犯本件有期徒刑以上之罪，為累犯
    ，應依刑法第四十七條之規定，遞加重其刑。爰審酌被告經觀察勒戒及強制戒治
    後，均未能戒絕其毒癮，足證前開保安處分措施已難收矯治其惡性，惟念其於犯
    罪後坦承犯行及所犯為自戕行為等一切情狀，量處如主文所示之刑，以資懲儆。
    扣案之海洛因五十一包（合計淨重六點八三公克，空包裝重九點九八公克），業
    據被告於本院審理時自承為其所有，屬毒品危害防制條例第十八條第一項前段規
    定之第一級毒品，應依毒品危害防制條例第十八條第一項前段規定，應予宣告沒
    收銷燬之。扣案之注射針筒三支均殘留海洛因，已如前述，其上殘留之海洛因已
    無從析離，應視同毒品，而被告於審理時供承其中一支針筒係其所有，故不論其
    中何支針筒為被告所有及使用，均含有海洛因成分，應依毒品危害防制條例第十
    八條第一項前段規定，將其中針筒一支予以宣告沒收並銷燬之。另扣案之止血帶
    一條，為被告所有，業據被告於本院審理中供述在卷，應為被告供施用第一級毒
    品海洛因所用之物，爰依刑法第三十八條第一項第二款規定宣告沒收。至於九十
    三年八月二十三日為警查獲時扣得之海洛因二十二包、不明粉末一包、安非他命
    一包、注射針筒二支、吸管一支等物，係案外人林靜暐所有，業據被告於警詢、
    本院審理時及於同時、地被查獲之案外人郭瑞於警詢中供述明確，復查無其他證
    據足認前揭扣案物與本件被告施用毒品犯行有關，爰均不予宣告沒收銷燬。另扣
    得之五百元，亦為案外人林靜暐所有，業據案外人林靜暐於警詢中自承在卷，且
    上開扣案物品與本案被告犯罪無關連性，亦不予宣告沒收，附此敘明。至警方於
    同日查獲時，雖於警卷之扣押目錄中記載扣得吸食工具一批，惟經本院查對高雄
    地方法院檢察署贓物庫之扣押物品清單中，並未載明另有如事實欄所記載以外之
    吸食工具，是警卷之扣押目錄中關於吸食工具一批顯係重複記載，併此敘明。
據上論斷，應依刑事訴訟法第二百七十三條之一第一項、第二百八十四條之一、第二
百九十九條第一項前段，毒品危害防制條例第十條第一項，第十八條第一項前段，刑
法第十一條、第五十六條、第四十七條、第三十八條第一項第二款，判決如主文。
本案經檢察官甲○○到庭執行職務。
中　　　華　　　民　　　國　　九十四　　年　　　三　　　月　　 十一 　　日
                                  臺灣高雄地方法院刑事庭
                                      　法　官  林芳華
右正本證明與原本無異。
如不服本判決，應於判決送達後十日內，向本院提出上訴狀。
                                        書記官  賴佳慧
中　　　華　　　民　　　國　　九十四　　年　　　三　　　月　　　十六　　日
附錄本案論罪科刑條文
毒品危害防制條例第十條
施用第一級毒品者，處六月以上五年以下有期徒刑。
施用第二級毒品者，處三年以下有期徒刑。
